臺灣彰化地方法院民事裁定
110年度聲字第79號
聲  請  人  何美華  


相  對  人  趙俊銘  
上列當事人間聲請停止執行事件，本院裁定如下：
    主  文
聲請人以新臺幣玖拾肆萬伍仟參佰陸拾捌元供擔保後，本院一百
一十年度司執字第三八一三九號清償債務強制執行事件之強制執
行程序，於本院一百一十年度訴字第八九八號債務人異議之訴事
件判決確定或因其他事由終結前，應予停止。
    理  由
一、聲請意旨略以：相對人以臺灣高等法院臺中分院109年度上
    字第232號確定判決、最高法院110年度台上字第1921號確定
    裁定為執行名義，對聲請人所有坐落彰化縣○○鎮○○段0000○0
    地號土地、756建號建物（下合稱系爭不動產）等財產聲請
    強制執行，經本院以110年度司執字第38139號清償債務強制
    執行事件（下稱系爭執行事件）受理，惟聲請人已依強制執
    行法第14條規定提起債務人異議之訴，倘不停止執行，聲請
    人勢將產生難以回復之損害，爰依同法第18條第2項規定，
    聲明願供擔保，請求停止執行等語。
二、按有回復原狀之聲請，或提起再審或異議之訴，或對於和解
    為繼續審判之請求，或提起宣告調解無效之訴、撤銷調解之
    訴，或對於許可強制執行之裁定提起抗告時，法院因必要情
    形或依聲請定相當並確實之擔保，得為停止強制執行之裁定
    。強制執行法第18條第2項定有明文。又法院依上開規定定
    擔保金額而准許停止強制執行之裁定者，該項擔保係備供債
    權人因停止執行所受損害之賠償，其數額應依標的物停止執
    行後，債權人未能即時受償或利用該標的物所受之損害額，
    或其因另供擔保強制執行所受之損害額定之，非以標的物之
    價值或其債權額為依據。申言之，應以債權人因執行程序之
    停止，致原預期受償之時間延後所生之損害，為定擔保數額
    之依據。
三、經查，聲請人以上開執行名義聲請強制執行，由本院以系爭
    執行事件受理，現執行程序尚未終結等情，業據本院調取系
    爭執行事件卷宗核閱無訛。而系爭執行事件之標的包括系爭
    不動產之特定物，倘拍定由第三人買得，對聲請人勢將產生
    難以回復之損害，是認本件聲請為有理由，應予准許。本院
    審酌系爭執行事件之債權額為本金新臺幣（下同）4,000,00
    0元及自民國108年11月29日起按年息百分之5計算之遲延利
    息（見系爭執行事件卷內民事聲請強制執行狀），故相對人
    因停止執行所受損害，應以債務人異議之訴事件未確定而停
    止執行期間，其債權未能即時受償，所受按法定利率年息百
    分之5計算之利息損失為據。而以上開遲延利息起算日算至1
    10年9月22日聲請日為準，相對人可得受償之金額為4,363,2
    38元（計算式：本金4,000,000元+遲延利息（4,000,000元×
    5%×（1+33/366+265/365）年＝4,363,238元，小數點以下四
    捨五入，下同）。又聲請人所提債務人異議之訴為得上訴第
    三審事件，參考各級法院辦案期限實施要點規定，第一審、
    第二審、第三審通常程序審判案件辦案期限分別為1年4月、
    2年、1年，共計4年4月，以此預估相對人因停止執行未能即
    時受償所受按法定利率年息百分之5計算之利息損失約為945
    ,368元（計算式：債權額4,363,238元×年息5％×4年4月＝945,
    368元，小數點以下四捨五入）。從而，本件供擔保金額應
    以945,368元為適當，聲請人為相對人提供上開擔保金額後
    ，得停止系爭執行事件之執行。
四、據上論結，本件聲請為有理由，依強制執行法第18條第2項
    ，裁定如主文。
中　　華　　民　　國　　110 　年　　10　　月　　1 　　日
                  民事第四庭    法  官  歐家佑
以上正本係照原本作成。
如不服本裁定，應於裁定送達後10日內，以書狀向本院提出抗告
，並繳納抗告費新臺幣1000元。
中　　華　　民　　國　　110 　年　　10　　月　　4 　　日
                                書記官  黃明慧